臺灣臺北地方法院刑事判決　　　　　　 100年度易字第2733號
公　訴　人　臺灣臺北地方法院檢察署檢察官
被　　　告　林鑫宏
　　　　　　吳來居
　　　　　　劉柏良
上列被告等因妨害自由案件，經檢察官聲請以簡易判決處刑（
100 年度偵續字第402 號、100 年度偵字第12866 、12867 號）
，本院認不宜以簡易判決處刑，改行通常程序審理，因被告等就
被訴事實為有罪之陳述，經本院告知簡式審判程序意旨，並聽取
公訴人及被告之意見後，本院裁定進行簡式審判程序審理，並判
決如下：
    主  文
林鑫宏共同犯恐嚇危害安全罪，累犯，處拘役肆拾日，如易科罰
金，以新臺幣壹仟元折算壹日。又共同犯強制罪，累犯，處拘役
肆拾日，如易科罰金，以新臺幣壹仟元折算壹日。應執行拘役柒
拾日，如易科罰金，以新臺幣壹仟元折算壹日。
吳來居共同犯強制罪，累犯，處拘役肆拾日，如易科罰金，以新
臺幣壹仟元折算壹日。
劉柏良共同犯恐嚇危害安全罪，處拘役拾日，如易科罰金，以
新臺幣壹仟元折算壹日。又共同犯強制罪，處拘役拾日，如易
科罰金，以新臺幣壹仟元折算壹日。應執行拘役伍拾日，如易科
罰金，以新臺幣壹仟元折算壹日。
    事實及理由
一、犯罪事實：
  (一)林鑫宏前因殺人未遂案件，經臺灣花蓮地方法院85年度訴字
    第79號判決判處有期徒刑6 年，於民國93年1 月20日縮短刑
    期假釋出監，於96年10月30日假釋期滿未經撤銷，以執行完
    畢論。吳來居前因殺人未遂案件，經臺灣板橋地方法院87年
    度訴緝字第204 號判決判處有期徒刑10年確定；另因偽造文
    書案件，經同院88年度訴字第1727號判決判處有期徒刑4 月
    確定，嗣上開2 罪經同院97年度聲字第950 號裁定減刑及定
    應執行刑為有期徒刑10年確定，於92年11月13日縮短刑期假
    釋出監，於97年10月1 日假釋期滿未經撤銷，以執行完畢論
    。
  (二)劉柏良（原名劉政照）前於95年9 月25日與恆輝不動產開發
    股份有限公司（下稱「恆輝公司」）合作開發臺北市○○區
    ○○路2 段88號房地（下稱「系爭房地」），嗣系爭房地於
    96年12月21日經讓渡使用權利予劉慶珠、陳麗華，劉慶珠、
    陳麗華則委由恆輝公司管理，然劉柏良認恆輝公司管理系爭
    房地影響其權利，為促使恆輝公司股東朱國榮出面協商系爭
    房地合作開發事宜，乃委託漢揚興業股份有限公司董事長吳
    來居、該公司董事長特別助理林鑫宏出面協助處理系爭房地
    爭端。林鑫宏、劉柏良於98年12月29日10時50分許共同前
    往位在臺北市中正區○○○路○ 段50號9 樓之國寶人壽股份
    有限公司造訪朱國榮未遇，竟共同基於恐嚇之犯意，由林鑫
    宏撰寫便條紙記載：「朱國榮：來國寶已第二次，你仍未出
    面解決劉柏良的土地一事，下次將會帶各大媒體記者一起來
    拜訪，你的20幾條詐欺前科如果曝光及詐騙莒光路土地乙案
    ，相信對你及整個國寶集團都不是一件好事。0000000000林
    。」等語，以加害他人名譽之事恫嚇朱國榮，致朱國榮心生
    畏懼，並留下漢揚興業股份有限公司董事長特別助理林鑫宏
    名片。林鑫宏、吳來居、劉柏良共同基於妨害他人行使使
    用權之犯意聯絡，由劉柏良委由吳來居指示林鑫宏攜同不知
    情之鐵匠，於99年1 月間某日，前往系爭房地1 樓通往2 樓
    之樓梯口強行裝設鐵門並上鎖，林鑫宏並於鐵門上張貼紙條
    記載：「關於鐵門之裝設，如有任何疑問，請洽阿宏先生，
    手機0000000000。」等語，妨害劉慶珠、陳麗華之使用收益
    及占有權利。
  (三)案經朱國榮、劉慶珠、陳麗華訴由新北市政府警察局萬華分
    局報告臺灣臺北地方法院檢察署檢察官偵查後聲請簡易判決
    處刑。
二、訊據被告林鑫宏、吳來居、劉柏良對前揭犯行均坦承不諱（
    本院卷第81頁背面），核與證人即告訴人朱國榮、劉慶珠、
    陳麗華於偵訊時證述情節相符（他卷第149-150 頁、偵續卷
    第85- 87頁），並有土地登記第二類謄本萬華區○○段○○
    段0000-0000 、0003、0004、0005、0006、0007地號（他卷
    第44-58 頁）、96年12月21日權利讓渡書（他卷第59頁）、
    95 年9月25日土地合作開發協議書（他卷第60-63 頁）、98
    年12月29日10時49分許監視器畫面照片（他卷第70-72 頁）
    、便條紙（他卷第73頁）、萬華區○○路○段88號房地樓梯
    口、紙條照片（他卷第74-75 頁）、96年1 月25日權利讓渡
    書（他卷第77-78 頁）、經濟部商業司公司查詢資料（他卷
    第81-82 頁）、監視畫面翻拍照片（他卷第87-91 頁）、臺
    北自來水事業處99年5 月20日函及附件（他卷第182-186 頁
    ）、臺北市稅捐稽徵處萬華分處99年5 月20日函（他卷第
    190 頁）、萬華區○○段○○段60-5、60-11 等土地建物買
    賣所有權移轉契約書（偵續卷第46-47 頁）在卷可佐，足認
    被告等之任意性自白與事實相符，應堪採信。本件事證明確
    ，被告2 人前揭犯行均堪認定，應依法論科。
三、核被告林鑫宏、劉柏良所為，均係犯刑法第305 條恐嚇危害
    安全罪（如犯罪事實欄(二)）、刑法第304 條第1 項之強制
    罪（如犯罪事實欄(二)）；被告吳來居所為，係犯刑法第
    304 條第1 項之強制罪（如犯罪事實欄(二)）。被告林鑫宏
    、劉柏良間就前揭恐嚇危害安全犯行；被告林鑫宏、吳來居
    、劉柏良間就前揭強制犯行，均有犯意聯絡及行為分擔，均
    應分別論以共同正犯。又被告林鑫宏、劉柏良所為上開犯行
    ，犯意各別，行為互殊，應予分論併罰。另被告林鑫宏、吳
    來居分別有前揭犯罪科刑及執行情形紀錄，有臺灣高等法院
    被告前案紀錄表在卷可參，其等受徒刑之執行完畢，5 年以
    內故意再犯本件有期徒刑以上之罪，均為累犯，均應依刑法
    第47條第1 項規定，加重其刑。爰審酌被告劉柏良僅為迫使
    告訴人朱國榮出面處理系爭房地使用權利爭執，竟不思理性
    解決，竟與被告林鑫宏共同以加害名譽之事恐嚇告訴人朱國
    榮致生危害於安全，被告林鑫宏、吳來居、劉柏良復共同以
    前揭方式妨害告訴人劉慶珠、陳麗華對系爭房地之使用權利
    ，行為均有可議，惟念及被告3 人犯後均坦承犯行，且告訴
    人朱國榮於偵訊時已陳明其願接受被告林鑫宏道歉，同意給
    被告職權不起訴處分等語，有100 年7 月8 日偵訊筆錄在卷
    為憑（偵續卷第85-86 頁），並參酌檢察官聲請簡易判決處
    刑書所載對被告3 人之具體求刑意見，兼衡被告3 人之犯罪
    動機、手段、智識程度及對告訴人等產生之危害等一切情狀
    ，分別量處如主文所示之刑，復均諭知易科罰金之折算標準
    ，並就被告林鑫宏、劉柏良部分，定應執行刑及易科罰金之
    折算標準。
據上論斷，應依刑事訴訟法第452 條、第273 條之1 第1 項、第
299 條第1 項前段，刑法第28條、第305 條、第304 條第1 項、
第47條第1 項、第41條第1 項前段、第51條第6 款，刑法施行法
第1 條之1 ，判決如主文。
本案經檢察官陳鴻濤到庭執行職務。
中    華    民    國   100    年    12    月    14    日
                  刑事第三庭    法  官  姚水文
上正本證明與原本無異。
如不服本判決應於收受送達後10日內向本院提出上訴書狀，並應
敘述具體理由；其未敘述上訴理由者，應於上訴期間屆滿後20日
內向本院補提理由書（均須按他造當事人之人數附繕本）「切勿
逕送上級法院」。告訴人或被害人如對於本判決不服者，應具備
理由請求檢察官上訴，其上訴期間之計算係以檢察官收受判決正
本之日期為準。
                                書記官  楊盈茹
中    華    民    國   100    年    12    月    14    日
附錄本案論罪科刑法條
刑法第305條
以加害生命、身體、自由、名譽、財產之事，恐嚇他人致生危害
於安全者，處2年以下有期徒刑、拘役或3百元以下罰金。
刑法第304條第1項
以強暴、脅迫使人行無義務之事或妨害人行使權利者，處3年以
下有期徒刑、拘役或3百元以下罰金。